【裁判字號】    99,審抗,15
【裁判日期】    990225
【裁判案由】    本票裁定
【裁判全文】
臺灣臺北地方法院民事裁定              99年度審抗字第15號
抗  告  人  丙○○
抗  告  人  乙○○
相  對  人  台灣福斯財務服務股份有限公司
法定代理人  甲○○○○○○
上列當事人間聲請本票裁定事件，抗告人對於民國98年12月22日
本院98年度司票字第24763號裁定提起抗告，本院裁定如下：
    主  文
抗告駁回。
抗告程序費用新臺幣壹仟元由抗告人連帶負擔。
    理  由
一、按執票人向本票發票人行使追索權時，得聲請法院裁定後強
    制執行，又二人以上在票據上共同簽名時，應連帶負責，票
    據法第123 條、第5 條第2 項分別定有明文。再本票執票人
    依上揭規定，聲請法院裁定許可對發票人強制執行係屬非訟
    事件，此項聲請之裁定及抗告法院之裁定，僅依非訟事件程
    序，以審查強制執行許可與否，並無確定實體上法律關係存
    否之效力，如發票人就票據債務之存否有爭議時，應由發票
    人提起確認之訴，以資解決，最高法院56年臺抗字第714 號
    、57年臺抗字第76條判例可資參照。
二、本件相對人主張其執有抗告人為共同發票人，如原裁定所示
    之本票1 紙，並免除作成拒絕證書，詎於到期後經提示僅獲
    部份付款，依票據法第123 條聲請裁定許可強制執行等情，
    已據提出本票1 紙為證，原裁定予以准許，依前開說明，於
    法並無不合。抗告意旨略以：抗告人簽發系爭本票係為汽車
    貸款，抗告人自98年8 月30日起至98年12月31日止均有依約
    按月清償。抗告人曾於98年11月30日該期繳款日，因赴南部
    工作，未攜帶繳款單，致延誤至12月17日繳納，惟抗告人事
    先已用電話告知相對人上開情事，相對人卻於該期間不斷催
    討騷擾。又抗告人雖於98年7 月29日簽發系爭本票，當時僅
    於本票上簽名，並未填寫發票日及到期日，相對人竟主張抗
    告人於98年7 月30日簽發、到期日為98年11月30日，系爭本
    票之日期係經變造，爰依法提起抗告云云。經查，本件抗告
    人係就系爭本票之債權是否存在有爭執，則其所稱無論屬實
    與否，僅為實體法上之爭執，依前開說明，應由抗告人另行
    提起確認訴訟以資解決，並非本件非訟程序得以審究。從而
    ，抗告意旨指摘原裁定不當，求予廢棄，為無理由，應予駁
    回。
三、依非訟事件法第46條、第21條第2 項、第24條第1 項、民事
    訴訟法第495 條之1 第1 項、第449 條第1 項、第85條第2
    項，裁定如主文。
中    華    民    國    99    年    2     月    25    日
                  民事第六庭審判長法  官  朱漢寶
                                  法  官  黃柄縉
                                  法  官  劉又菁
以上為正本係照原本作成。
本裁定不得再抗告。
中    華    民    國    99    年    2     月    25    日
                                  書記官  潘惠梅

司法院資訊處製作；財團法人民間司法改革基金會備份。
